Enfinitivu simpli
comel
Enfinitivu compuestu
avel comíu
vel comíu
Gerundiu simpli
comiendu
Gerundiu compuestu
aviendu comíu
viendu comíu
Participiu
comíu
Presenti simpli
comu
comis
comi
comemus
comeis
comin
Passau simpli
comí
comisti
comió
comimus
comistis
comierun
comiorin
Passau emperfetu
comía
comías
comía
comiamus
comiais
comivis
comían
Passau continu
tengu comíu
tienis comíu
tien comíu
tieni comíu
tenemus comíu
teneis comíu
tenís comíu
tienin comíu
Passau perfetu
ei comíu
é comíu
ai comíu
ás comíu
á comíu
ai comíu
avemus comíu
vemus comíu
amus comíu
aveis comíu
avís comíu
veis comíu
eis comíu
ais comíu
án comíu
ain comíu
Passau más-que-perfetu
avía comíu
vía comíu
avías comíu
vías comíu
avía comíu
vía comíu
aviamus comíu
viamus comíu
aviais comíu
viais comíu
avían comíu
vían comíu
Hoturu simpli
comeré
comerei
comerás
comerá
comeremus
comereis
comerán
Hoturu perfetu
averé comíu
averei comíu
abré comíu
abrei comíu
averás comíu
abrá comíu
averá comíu
abrá comíu
averemus comíu
abremus comíu
avereis comíu
abreis comíu
averán comíu
abrán comíu
Podencial simpli
comería
comeríe
comerías
comeríes
comería
comeríe
comeriamus
comeriemus
comeriais
comerieis
comerían
comeríen
Podencial compuestu
huera comíu
hueras comíu
huera comíu
huéramus comíu
huérais comíu
hueran comíu
Presenti simpli de sojuntivu
coma
comas
coma
comamus
comais
coman
Passau perfetu de sojuntivu
aiga comíu
aigas comíu
aiga comíu
aigamus comíu
aigais comíu
aigan comíu
Passau imperfetu de sojuntivu
comiera
comiessi
comiera
comiessi
comieras
comiessis
comieras
comiessis
comiera
comiessi
comiera
comiessi
comieramus
comiessimus
comieramus
comiessimus
comierais
comieissis
comierais
comieissis
comieran
comiessin
comieran
comiessin
Hoturu de sojuntivu
comieri
comieris
comieri
comiérimus
comieris
comierin
Passau más-que-perfetu de sojuntivu
uviera comíu
aviera comíu
viera comíu
uviera comíu
aviera comíu
viera comíu
uvieras comíu
avieras comíu
vieras comíu
uvieras comíu
avieras comíu
vieras comíu
uviera comíu
aviera comíu
viera comíu
uviera comíu
aviera comíu
viera comíu
uviéramus comíu
aviéramus comíu
viéramus comíu
uviéramus comíu
aviéramus comíu
viéramus comíu
uvierais comíu
avierais comíu
vierais comíu
uvierais comíu
avierais comíu
vierais comíu
uvieran comíu
avieran comíu
vieran comíu
uvieran comíu
avieran comíu
vieran comíu
Imperativu afirmau
-
comi
coma
amus a comel
dimus a comel
comei
coman
Imperativu negau
-
no comas
no coma
no comamus
no comais
no coman
